Inventaris van het Archief van de Familie Boissevain en Aanverwante Families
Stadsarchief Amsterdam
- AANVERWANTE FAMILIES, 2
  - RIJSENDAAL, 2.22
    - HENDRIK RIJSENDAAL (1731-1820) X HELENA GRUNELIUS (1749-1806), 2.22.2; Rijsendaal, Hendrik en Helena Grunelius
      - Akte van huwelijksvoorwaarden van Hendrik en Helena, 1772; 1164; 1 stuk
      - Testament van Hendrik en Helena, 1773; 1165; 1 stuk
      - Schuldbekentenis van C.M. Maack voor Hendrik en Jan Och. Met bijlagen, 1785; 1166; 1 omslag
      - Stukken betreffende de verkoop van obligaties op verzoek van Hendrik, 1799; 1167; 1 omslag
      - Akte van décharge van Anna Maria Grunelius voor Hendrik betreffende de nalatenschap van haar man Ole Kierulff, 1780; 1168; 1 stuk
  - GRUNELIUS, 2.23
    - JOAN ANTHONY GRUNELIUS (1705-1782) X MARIA KOLDER (1710-1779), 2.23.1; Grunelius, Joan Anthony
      - Stukken betreffende de afwikkeling van de nalatenschap van Joan, 1782; 1169; 1 omslag
    - GEERTRUI SARA GRUNELIUS (1736-1815), 2.23.2; Grunelius, Geertrui Sara
      - Rekening en verantwoording van de afwikkeling van de nalatenschap van Geertrui, 1815; 1170; 1 stuk
  - MAC DONNELL, 2.24; Mac Donnell, Hercules Graves; Moylan, E.A.
    - HERCULES GRAVES MAC DONNELL (1819-1900) X EMILY ANNE MOYLAN (1822-1883), 2.24.1
      - Brieven van Emily Mac Donnell aan haar ouders, 1853; 1171; 2 stukken
      - Brief van Mary aan haar moeder, ca. 1855; 1172; 1 stuk
      - Afschrift van een brief van Charles Mac Donnell aan zijn moeder, 1845; 1173; 1 stuk
      - 'Russia and Treaties', 'Fish' en 'Division'. Beschouwingen door Hercules. 19e eeuw, 1174; 1 omslag
      - Some historical and personal notes on the Tynekill branch of the Mac Donnell family. Genealogie Mac Donnell. Gedrukt, 1892; 1175; 1 deeltje
      - Genealogie Mac Donnell. Afschrift. 1896, 1892; 1176; 1 omslag
      - Foto van Hercules Graves. 19e eeuw, 1177; 1 stuk
  - DEN TEX, 2.25; Tex, familie Den
    - Stukken betreffende de bruidsdagen van Cornelis Jacob den Tex en Catharina Josephine Biben, 1883; 1178; 1 omslag
    - Bijdrage tot de kennis der gemeentefinanciën. Proefschrift van Cornelis. Gedrukt, 1883; 1179; 1 deeltje
    - 'Kinderbezoek aan de jarige'. Gedicht voor Catharina van Jan Boissevain op haar 28ste verjaardag, 1886; 1180; 1 stuk
    - Brieven aan Cornelis Anne den Tex van Jan Boissevain, 1888 - 1893; 1181; 1 omslag
    - Schrift met opgeplakte plaatjes, verzameld door Jan den Tex. 1903-1905 en z.j., 1182; 1 deeltje
    - Schetsboek van Jan. 1914-1917 en z.j., 1183; 1 deeltje
    - Briefkaart aan Emile den Tex van Matthijs Boissevain, 1924; 1184; 1 stuk
    - 'Stripverhaal' en handtekeningen ter gelegenheid van de promotie van Jan den Tex op 3 mei 1926. Gedrukt, 1185; 1 stuk
    - Brieven aan Jan den Tex en Clara Weiss. 1908-1928, 1931, 1933, 1938, 1941-1945, 1962, 1963, 1186; 1 omslag
    - Foto van en artikel over Jan. 1961, 1971, 1187; 2 stukken
    - Stukken betreffende artikelen door Jan. (1930), 1977 - 1978; 1188; 1 omslag
    - Overlijdensbericht van Jan. Gedrukt, 1894; 1189; 1 stuk
  - TOE LEAR, 2.26; Toe Laer, familie
    - Brieven van Henriëtte aan haar moeder, ca. 1880; 1190; 2 stukken
  - DE GEER, 2.27; Geer, familie de
    - Rouwbrieven betreffende leden van de familie de Geer. 1797, 1841-1867, 1900, 1903, 1191; 1 omslag
    - Brieven aan Cornelia A.A.L. van Asch van Wijck en Barthold J.L. de Geer van Jutphaas. 1851-1872, 1886, 1896, 1899, 1192; 1 omslag
    - Menukaart van het diner bij de zilveren bruiloft van Cornelia en Barthold, 1871; 1193; 1 stuk
    - Brieven van George en Eddy Boissevain aan een tante en oom de Geer van Jutphaas, 1891; 1194; 2 stukken
    - Brief van Eduard Boissevain aan zijn grootmoeder C.A.A.L. Asch van Wijck, 1893; 1195; 1 stuk
    - Stukken betreffende de gouden bruiloft van Barthold en Cornelia, 1896; 1196; 1 omslag
    - Atten de Geer. Genealogie van de familie de Geer sinds 1200. In het Zweeds. Gedrukt N.B. Voor de Nederlandse tak zie blz. 57-67., 1920; 1197; 1 deel
    - Film met stukken betreffende de familie de Geer in het Algemeen Rijksarchief. Met notitie van Barthold. 1954 en z.j., 1198; 1 film en 1 stuk
  - VAN HOUTEN, 2.28; Houten, familie Van
    - Brief aan oom Gideon van Houten te Londen van Gideon Marie Boissevain, 1853; 1199; 1 stuk
  - GUNNING, 2.29; Gunning, familie
    - Stukken betreffende het huwelijk van Cornelis Pieter Gunning en Sara Elisabeth Lulofs. Gedrukt, 1911; 1200; 2 stukken
  - DE VOS, 2.30
    - Genealogische aantekeningen betreffende de familie, 1628 - 1904; 1201; 2 stukken; Vos, familie De
    - 'Kinderleven in de franse tijd'. Artikel door I.H. van Eeghen in het 47e Jaarboek Amstelodamum over de familie de Vos. Gedrukt, 1955; 1202; 1 deeltje; Vos, familie De
    - WILLEM HENDRIK DE VOS (1842-1878) X CORNELIA LEEMBRUGGEN (1844-1909), 2.30.1; Vos, Willem Hendrik en Cornelia Leembruggen
      - Persoonlijk leven, 2.30.1.1
        - Correspondentie, 2.30.1.1.1
          - Brief van Willem aan een tante en oom, 1853; 1203; 1 stuk
          - Brieven aan Cornelia. 1908 en Z.j., 1204; 1 omslag
        - Personalia, 2.30.1.1.2
          - Uittreksels uit het geboorte- en overlijdensregister van Amsterdam betreffende Willem. 1842, 1892, 1205; 2 stukken
          - Uittreksel uit het geboorteregister van Hillegom betreffende Cornelia, 1853; 1206; 1 stuk
          - Register met opgeplakte voorbeelden van naai-en breiwerk door Cornelia, 1860 - 1861; 1207; 1 deel
          - Bewijs van inschrijving in het lidmatenregister van de Hervormde gemeente Amsterdam van Cornelia, 1865; 1208; 1 stuk
        - Financiën en eigendommen, 2.30.1.1.3
          - Akten van compagnieschap tussen Willem, Jacob de Vos, Wouter Karel Willem Matthes en Johannes Coninck Westenberg, 1865 - 1875; 1209; 1 omslag
          - Akten van scheiding van de boedel van Gerard Leembruggen, 1866 - 1873; 1210; 1 omslag
          - Testament van Willem. 1866, 1878, 1211; 2 stukken
          - Testament van Cornelia, 1866; 1212; 1 stuk
          - Akte van huwelijksvoorwaarden van Willem en Cornelia. In drievoud, 1866; 1213; 1 omslag
          - Akte van scheiding van de nalatenschap van Johannes Leembruggen, 1870; 1214; 1 stuk
          - Akte van uitgifte van grafruimte op de Oosterbegraafplaats voor Willem. Met bericht van sluiting. 1876, 1894, 1215; 2 stukken
          - Akte van compagnieschap tussen Cornelia, Johan Amile Matthes en Carel Eduard Mercier, 1879; 1216; 1 stuk
          - Testament van Cornelia. Met codicillen, 1887 - 1908; 1217; 1 omslag
          - Stukken betreffende leningen door Cornelia aan verschillende personen verstrekt, 1891 - 1909; 1218; 1 omslag
          - Grootboek van Cornelia, 1892 - 1898; 1219; 1 deel
          - Algemeen kasboek van Cornelia, 1892 - 1909; 1220-1221; 2 delen
            - 1892 - 28 Feb 1909, 1220
            - 1 Mei 1909 - 30 Sep 1909, 1221
          - Rekeningen voor Cornelia, 1892 - 1909; 1222; 1 omslag
          - Kasboek van huishoudelijke uitgaven, 1901 - 1909; 1223-1224; 2 delen
            - 1901 - 1907, 1223
            - 1 Okt 1907 - 31 Aug 1909, 1224
          - Bijlagen bij het kasboek, 1900 - 1909; 1225; 1 omslag
          - Brieven aan Karel Boissevain te Montreal over het beheer van het vermogen van zijn schoonmoeder. 1893, 1894, 1226; 2 stukken
          - Verzekeringspolissen van Cornelia, 1901 - 1908; 1227; 1 omslag
          - Lijst van effecten met balans en verlies- en winstrekening, 1904; 1228; 1 omslag
          - Verklaring over in bewaring gegeven effecten, 1906; 1229; 1 stuk
          - Staat van ontvangsten en uitgaven en overzicht van de toestand van het vermogen, 1907 - 1909; 1230; 1 omslag
      - Overlijden en regeling nalatenschap, 2.30.1.2
        - Stukken betreffende de afwikkeling van de nalatenschap van Willem, 1879 - 1892; 1231; 1 omslag
        - Stukken betreffende het overlijden en de begrafenis van Cornelia, 1909; 1232; 1 omslag
        - Stukken betreffende de afwikkeling van de nalatenschap van Cornelia, 1909 - 1912; 1233; 1 omslag
    - JACOB DE VOS (1774-1844) X CATHARINA JOANNA COSTER (1774-1820), 2.30.2; Vos, Jacob de en Catharina Joanna Coster
      - Akte van boedelscheiding van Jacob, 1844; 1234; 1 stuk
    - CATHARINA DE VOS (1773-1845) X PIETER DE CLERCQ (1773-1830), 2.30.3; Vos, Catharina de en Pieter de Clercq
      - Akte van boedelscheiding van Catharina, 1845; 1235; 1 stuk
    - WILLEM DE VOS (1799-1876) X 1 MARIA JACOBA DE CLERCQ (1798-1835), X 2 JACOBA HERMINA WARNSINCK (1808-1864), 2.30.4; Vos, Willem de; Maria Jacoba de Clercq en Jacoba Hermina Warnsinck
      - Akte van compagnieschap tussen Willem en Jacob Marinus Reynvaan, 1822; 1236; 1 stuk
      - Inventaris van de bezittingen van Willem, 1840; 1237; 1 stuk
      - Akte van huwelijksvoorwaarden van Willem en Jacoba, 1840; 1238; 1 stuk
      - Testament van Willem, 1840; 1239; 1 stuk
      - Akten van boedelscheiding van Willem Hendrik Warnsinck, 1858 - 1877; 1240; 1 omslag
      - Akte van scheiding van de boedel van Willem en Jacoba, 1877; 1241; 1 stuk
    - JOHANNA WILLEMINA DE VOS (1867-1934) X 1 FRIEDRICH NIKOLAI OTTO VON MÖLLER (1854-ca.1920), X 2 JOHAN CONSTANT, 2.30.5; Vos, Johanna Willemina; Friedrich Nikolai Otto von Möller en Johan Constant Prins
      - Brief aan Johanna van Caroline Leembruggen, 1888; 1242; 1 stuk
      - Kasboek van Johanna, 1901 - 1908; 1243; 1 deel
    - JACOBA HERMINA DE VOS (1874-1883), 2.30.6; Vos, Jacoba Hermina de
      - Stukken betreffende Jacoba. 1874, 1883, 1244; 1 omslag
  - VAN HALL, 2.31; Hall, familie Van
    - Artikelen in het Algemeen Handelsblad over Walraven van Hall. 1945, 1990. Gedrukt, 1245; 2 stukken
    - Walraven van Hall. Herinneringen van verschillende personen aan zijn werkzaamheden in de Tweede Wereldoorlog. Gedrukt, ca. 1950; 1246; 1 deel
    - Krantenknipsels over Gijsbert van Hall, 1957; 1247; 2 stukken
    - Het Nationaal Steunfonds door Mr P. Sanders. Gedrukt, 1960; 1248; 1 deel
    - Fa. Eindhoven en Zoon door Eugen van Hall. Gedrukt, 1961; 1249; 1 deel
  - PIJNAPPEL, 2.32; Pijnappel, familie
    - Arbeid en bescherming door M.J. Pijnappel, lid der Tweede Kamer. Gedrukt, 1897; 1250; 1 deeltje
  - DE BOOY, 2.33; Booy, familie de
    - Schetsboeken van Alfred de Booy, 1915 - 1918; 1251-1252; 2 delen
      - 1915 en z.j., 1251
      - 1918 en z.j., 1252
    - Artikel in 'Het Amsterdams logboek' in Het Parool bij het overlijden van H.Th. de Booy, 1976; 1253; 1 stuk
    - Overlijdensberichten van en herdenkingsartikel over H.Th. Booy. Afschriften, 1976; 1254; 1 stuk
  - VAN LENNEP, 2.34; Lennep, familie Van
    - Brieven aan Anna van Lennep-Homans. Ca. 1910, 1935, 1937, 1943, 1255; 1 omslag
    - Brief aan Roelof van Lennep en Elise Apol van Anna van Lennep-Homans, 1943; 1256; 1 stuk
    - Brief van Karel van Lennep uit Bandoeng over zijn internering in een kamp bij Malang, 1945; 1257; 1 stuk
    - Fotoalbums van de familie Van Lennep-Homans. 1910-1919, 1258-1260; 3 omslagen
      - 1910 - 1911, 1258
      - 1918 - 1919, 1259
      - 1260
    - Foto van Karel van Lennep en zijn echtgenote Anna Homans. 20ste eeuw, 1261; 2 stukken
- STUKKEN BETREFFENDE DE GENEALOGIE VAN DE FAMILIE BOISSEVAIN EN AANVERWANTE FAMILIES, 3; Boissevain, familie
  - FAMILIE BOISSEVAIN, 3.1
    - Aantekeningen door verschillende familieleden betreffende geboorten, huwelijken en begrafenissen in de familie. Met commentaar door Barthold. 1950, 1702 - 1849; 1262; 1 deel
    - Stamboom Bouyssavy-Boissevain over de periode 1680-1791. (1800)., 1263; 1 stuk
    - Kwartierstaten van verschillende leden van de familie Boissevain, 1834 - 1929; 1264; 1 omslag
    - Aantekeningen over de Franse geschiedenis, J. Duchesne, A. Rivet, F. de Boisvin en verschillende familiewapens door Gideon Jeremie, 1845 - 1869; 1265; 1 omslag
    - Register van de kinderen en kleinkinderen van Daniel, geboren 1772, geschreven door zijn zoon Gideon Jeremie, 1849; 1266; 1 deeltje
    - Stamboom van de familie Boissevain. Met aanvullingen tot 1894, 1860; 1267; 1 deel
    - Gegevens over de familie uit archieven van Waalse gemeenten in Nederland. 1900, 1700 - 1826; 1268; 1 stuk
    - Genealogie Boissevain door J. van Beeck Calkoen, ca. 1900; 1269; 1 stuk
    - Stamboom van de familie Boissevain door J.F. van Beeck Calkoen, met inleiding en aanvullingen tot 1903. Concept, ca. 1900; 1270; 1 deeltje
    - Afschrift van blz 37-56 van de stamboom, zie nr. 1270, ca. 1900; 1271; 1 deeltje
    - Genealogie van de familie Boissevain door J.F. van Beeck Calkoen, voortgezet door Barthold, 1901 - 1934; 1272; 1 deel
    - Twee voorouders in het Rijksmuseum. Stamboom van de afstammelingen van Lucas de Clercq en Feyntje van Steenkiste. Gedrukt N.B. Opgenomen als bijlage in Onze Voortrekkers door Charles Boissevain dat in 1907 werd gepubliceerd, ca. 1890; 1273; 1 stuk
    - Beschouwing Charles Daniël Walrave over zijn overgrootvader Daniël, 1906; 1274; 1 stuk
    - Nederlands Patriciaat, met genealogie Boissevain. Gedrukt, 1924; 1275; 1 deeltje
    - Kwartierstaten van de familie Boissevain en aanverwante families. 20e eeuw. Getypt, 1276; 1 omslag
  - AANVERWANTE FAMILIES, 3.2
    - 'Stamboom van de nakomelingen van Theodor van Heukelom 1615- 1836'. Afschrift door Gideon Jeremie Boissevain, 1277; 1 deel
    - 'Geslachtsregister van de familie de Clercq 1652-1836'. Afschrift door Gideon, 1837; 1278; 1 deel
  - FAMILIEARCHIEF, 3.3
    - Lijsten van stukken en delen uit het archief door Charles D.W. Boissevain aan zijn oom Charles in bewaring gegeven, 1906; 1279; 1 omslag
    - Lijst van stukken in het familiearchief, gedeeltelijk in 1924 uitgeleend aan Gideon Kruseman, 1920; 1280; 1 stuk
  - FAMILIEWAPEN, 3.4
    - Wapens van een familie Boissevain. 19e eeuw, 1281; 1 omslag
    - Brieven over het wapen, 1876 - 1934; 1282; 1 omslag
  - FOTOALBUMS EN FOTO'S, 3.5
    - Fotoalbums, 1868 - 1930; 1283-1286; 4 delen
      - 1860 - 1890, 1283
      - ca. 1886 - 1890, 1284
      - ca. 1895, 1285
      - ca. 1910 - 1930, 1286
    - Foto's, ca. 1860 - 1950; 1287-1288; 1 omslag en 1 pak
      - ca. 1860 - 1950, 1287; 1 omslag
      - 19e-20e eeuw, 1288; 1 pak
- STUKKEN WAARVAN HET VERBAND MET HET ARCHIEF NIET IS GEBLEKEN, 4
  - Diverse stukken waarvan het verband met het archief niet gebleken is, 1675 - 1963; 1289-1291; 3 omslagen
    - 1675 - 1792, 1289
    - 1809 - 1898, 1290
    - 1910-1949, 1963, 1291
  - Gedichten van R.H. Arntzenius en S.I.Z. Wisselius en anderen, genummerd 4-44, 1795 - 1813; 1292; 1 omslag
  - Diverse tekeningen. 19e eeuw, 1293; 1 omslag
  - Diverse gedichten. 19e eeuw, 1294; 1 omslag
  - Album met opgeplakte tekeningen, etsen en foto's van gebouwen in Nederland. Met bijlagen, 1910 - 1915; 1295; 1 omslag